# 长投减值计提

提问人：srmx1222 时间：2017-09-14 13:36:27
请教一个问题：甲公司长期股权投资有一个对联营企业的投资，长投账面价值 7 亿，其中除了投资成本，确认的投资损益调整外，还有其他权益变动（包括按照联营企业其他综合收益变动确认的权益变动（主要是外币折算的变动）、由于联营企业增发股票使本公司的份额变动引起的权益变动（假设其变动为-1亿元）），本期甲公司认为由于联营企业所处地区政策及企业自身预期经营因素的影响，甲公司对该联营企业的投资存在减值情况，聘请中介机构对其估值，如果估值认为甲公司对联营企业的投资价值为 6 亿元，其与长投账面值 7 亿元差额 1 亿元，计入减值准备，那么，已计入权益里面-资本公积中的其他权益变动（联营企业增发股票等其他原因引起的本公司份额变动-1亿元）是不是也应该考虑从权益里面（资本公积）转入当期损益，遇到这种联营企业有其他权益变动直接计入投资企业权益里面（负值）的情况，在计提对联营企业投资减值准备时，怎样考虑为好呢？请大家指点，谢谢！

回答人：chenyiwei
减值准备计提并不等于对该项股权投资的真实处置，所以在减值损失计入当期损益的同时，不能将此前确认的其他综合收益、资本公积等转入损益处理。

提问人：悠扬的心 时间：2017-09-15 14:33:34
请教陈版：CAS22（ 2006 ）第四十六条 可供出售金融资产发生减值时，即使该金融资产没有终止确认，原直接计入所有者权益的因公允价值下降形成的累计损失，应当予以转出，计入当期损益。
请问权益法下的长期股权投资和可供出售金融资产在确认减值损失时，在对此前确认的其他综合收益、资本公积等是否一并转入损益这一方面存在差异，其逻辑原因应怎么理解？

回答人：chenyiwei
可供出售金融资产相关的其他综合收益反映的是该项金融资产本身公允价值的变动。不论是否计提减值准备，可供出售金融资产都是按公允价值计量，所以计提减值准备的主要意义是将严重或非暂时性的公允价值下跌体现在损益中，实际上是谨慎原则的要求，与资产计量没有直接关系。所以可供出售金融资产的减值计提就是将累计的公允价值变动（负数）转入减值准备，同时将累计的公允价值变动形成的其他综合收益（负数）转入损益表中的减值损失项目。 而权益法核算中确认的其他综合收益和资本公积是在被投资方净资产的相应项目及其增减变动中所享有或承担的份额，与取得投资后被投资方的净资产变动存在对应关系。对权益法下长期股权投资计提减值准备是影响该项资产的期末计量结果的，但不应破坏上述对应关系。